# 求助陈版，以其他权益工具投资进行债务重组的处理

提问人：qdyjl 时间：2022-06-22 11:54:56
A公司为B公司母公司，100%控股，AB公司各有 1000 万甲公司应收账款，均已全额计提坏账准备。现在甲公司破产重整，将 2000 万债务转为A公司对甲的母公司乙公司股权 1800 万股（占全部股数的5%，不具有控制、共同控制或重大影响），乙公司非公众公司。
主要问题如下：
1 、从债权人A公司角度， 1800 万股作为“其他权益工具投资”，但公允价值无法取得，可否以 1800 万作为其他权益工具投资的初始计量，还是应以 0 或者 2000 万入账？贷方是否应该计入资本公积。
2 、由于债转股仅对A公司，B公司将对甲公司的债权，转给其母公司A公司，应该以 0 价格转让，还是应该以 1000 万或是 900 万转让，子公司转让债权给母公司，贷方是否也应计入资本公积。
请陈版主指点迷津，谢谢，祝好。

回答人：chenyiwei
1 、取得金融资产理论上应按取得日的公允价值进行初始计量。如果取得日的公允价值难以确定的，则依据所抵偿的应收账款的原账面价值，不应采用每股面值。
2 、B将债权转给A的价格，理论上按公允价值更合理，如无法确定公允价值，也可以按零价值划转。由于B公司已对该项应收账款全额计提减值，故只需将应收账款和坏账准备对冲结平即可。

提问人：qdyjl 时间：2022-06-24 21:04:42
补充一下：如果同时还有纯现金清偿方案，如按债权的50%，分 5 年支付现金；那可否以股权对应的现金清偿金额作为股权的公允价值，请陈版主指点，谢谢。

回答人：chenyiwei
不建议直接参考。尤其是两种方案之间的选择出现一边倒情况时，或者某些债权人有特殊考虑时。